臺灣高等法院臺中分院刑事判決　　　　96年度上易字第2073號
上　訴　人
即　被　告　甲○○
　　　（原名胡銘峰）
上列上訴人因竊盜案件，不服臺灣臺中地方法院96年度易字第
4632號中華民國96年10月11日第一審判決（起訴案號：臺灣臺中
地方法院檢察署96年度偵字第15491、19362、19864號），提起
上訴，本院判決如下：
    主  文
上訴駁回。
    事  實
一、甲○○（原名胡銘峰）有犯罪之習慣，前於民國八十六年間
    因竊盜案件經原審法院以八十六年易字第二二四八號判處有
    期徒刑七月，緩刑三年，嗣經撤銷緩刑，與其於八十六年間
    因竊盜案件經原審法院以八十六年度易字第四二一五號判處
    有期徒刑十月，及其所犯傷害罪所處有期徒刑四月，違反藥
    事法、麻醉藥品管理條例所處有期徒刑五月、四月，定應執
    行有期徒刑一年八月，接續執行完畢。又於九十一年間因連
    續攜帶兇器竊盜，經原審法院以九十一年度易字第三○三一
    號判處有期徒刑一年；再於九十五年間因連續攜帶兇器竊盜
    ，經原審法院以九十五年度易字第一四一七號判處有期徒刑
    十月確定，甫於九十六年三月十九日執行完畢。仍不知悔改
    ，復意圖為自己不法之所有，攜帶客觀上足以為凶器之鐵剪
    、螺絲起子各一把等物，為下列之竊盜行為：
  (一)九十六年三月二十七日中午十二時許，基於竊盜之犯意，前
    往臺中市○○○路○段三七號前，以螺絲起子一把，破壞丙○○所有停放在路邊之車牌號碼六六二二－ＬＥ號自用小客
    車之車窗玻璃後，竊取丙○○所有之車用ＤＶＤ主機一部（
    價值約新台幣《下同》十萬元）得手。
  (二)九十六年三月二十八日午間某時許，與某真實姓名不詳，綽
    號為「小陳」之成年男子，基於竊盜之犯意聯絡，共同前往
    臺中市西屯區○○○路，由甲○○在一旁把風，再由「小陳
    」持用螺絲起子一把，破壞乙○○所有停放在路邊之車牌號
    碼九八九三－ＨＪ號自用小客車之車窗玻璃後，擬竊取乙○○所有之車用ＤＶＤ主機一部時，因遭路人撞見而未遂。
  (三)九十六年三月三十日十六時許，前往臺中市西屯區○○○街
    三二號，以上開鐵剪、螺絲起子各一把破壞丁○○所有停放
    在路邊之車牌號碼七三九七－ＬＪ號自用小客車之門鎖後，
    竊取丁○○所有之車用ＤＶＤ主機一部（價值約八萬元）及
    數位相機一部、現金五百元等物得手。
    嗣經警採集上開車輛所遺留之生物跡證後，循線查獲。
二、案經臺中市警察局第二分局及第六分局分別報告臺灣臺中地
    方法檢察署檢察官偵查起訴。
    理  由
一、按被告以外之人於審判外之陳述，雖不符刑事訴訟法第159
    條之1、159條之2、159條之3、159條之4等規定，而經當事
    人於審判程序同意作為證據，法院審酌該言詞陳述或書面陳
    述作成時之情況，認為適當者，亦得為證據。當事人、代理
    人或辯護人於法院調查證據時，知有第159條第1項不得為證
    據之情形，而未於言詞辯論終結前聲明異議者，視為有前項
    之同意，刑事訴訟法第159條之5定有明文。本件被告於本院
    審理時，就下列證人丙○○、乙○○、丁○○等人於審判外
    之陳述部分，未就其證據能力聲明異議，本院審酌該言詞陳
    述作成時之情況，並查無其他不法之情狀，足認為得為本案
    之證據，依刑事訴訟法第159條之5之規定，有證據能力，合
    先說明。
二、訊據被告甲○○對於前揭三次竊盜犯行坦白承認，參酌下列
    事證：
  (1)證人即告訴人丙○○於警詢中之證述、現場採證相片七張、
    刑事警察局ＤＮＡ比對鑑驗書一份。
  (2)證人即告訴人乙○○警詢中之證述、現場採證相片十一張、
    刑事警察局指紋比對鑑驗書一份。
  (3)證人即告訴人丁○○警詢中之證述及偵查中之具結證述、現
    場採證相片十張、刑事警察局指紋比對鑑驗書一份。
  (4)被告甲○○繪製之鐵剪、螺絲起子圖片一張。
 　 足認被告前開自白確與事實相符。是本案事證明確，被告前
    揭竊盜犯行，洵堪認定，應依法論科。
三、按刑法上所謂兇器，其種類並無限制，凡客觀上對於人之生
    命、身體、安全構成威脅，具有危險性之兇器均屬之，且祇
    須行竊時攜帶此種具有危險性之兇器為已足，並不以攜帶之
    初有行兇之意圖為必要（最高法院七十九年臺上字第五二五
    三號判例參照）。且按扳手、鉗子、起子等物，客觀上均足
    對人之生命、身體、安全構成威脅應認為行兇器具，持以行
    竊應成立加重竊盜罪（最高法院七十六年度臺上字第三二九
    號判決參照）。本案被告係以鐵剪、螺絲起子破壞汽車之車
    窗、車門門鎖而為竊盜犯行，有如前述，足見前開鐵剪、螺
    絲起子均質地堅硬，在客觀上顯均對人之生命、身體、安全
    構成威脅，均係具有危險性之兇器無訛。又，竊盜罪未遂、
    既遂之區別，以所竊之物，已否移入自己支配之下為標準，
    如已著手實行竊取，而未脫離他人管有或尚未移入自己支配
    之下，均為未遂。查被告甲○○就犯罪事實(二)部分，綽號「
    小陳」攜帶上開具有危險性之螺絲起子破壞乙○○所有車輛
    欲竊取汽車音響，顯已著手實行竊取行為，然尚未將財物即
    車牌號碼九八九三－ＨＪ號自用小客車之汽車音響移入自己
    實力支配之下，乃屬未遂；故核被告此部分所為，係犯刑法
    第三百二十一條第二項、第一項第三款之攜帶兇器竊盜未遂
    罪。又被告與綽號「小陳」之成年人間就上開竊盜犯行，有
    犯意之聯絡，行為之分擔，均為共同正犯。另被告就犯罪事
    實(一)、(三)部分所為，均係犯刑法第三百二十一條第一項第三
    款之攜帶兇器加重竊盜罪。被告先後三次竊盜犯行，犯意各
    別，行為互殊，且侵害歸屬權不同之財產法益，應予分論併
    罰。被告曾因竊盜案件，經原審法院以九十五年度易字第一
    四一七號判處有期徒刑十月確定，於九十六年三月十九日執
    行完畢，有臺灣高等法院被告前案紀錄表、臺灣臺中地方法
    院檢察署刑案資料查註紀錄表各一件在卷可稽，其於上開有
    期徒刑執行完畢後，五年內故意再犯本件有期徒刑以上之罪
    ，為累犯，依刑法第四十七條第一項應各加重其刑。又被告
    上開犯罪事實(二)之竊盜犯行，僅屬未遂，應依刑法第二十五
    條第二項規定，按既遂犯之刑減輕之，並先加後減之。
四、被告甲○○前於八十六年間因竊盜案件經原審法院以八十六
    年易字第二二四八號判處有期徒刑七月，緩刑三年，嗣經撤
    銷緩刑，與其於八十六年間因竊盜案件經原審法院以八十六
    年度易字第四二一五號判處有期徒刑十月，及其所犯傷害罪
    所處有期徒刑四月，違反藥事法、麻醉藥品管理條例所處有
    期徒刑五月、四月，定應執行有期徒刑一年八月，接續執行
    完畢。又於九十一年間因連續攜帶兇器竊盜，經原審法院以
    九十一年度易字第三○三一號判處有期徒刑一年；再於九十
    五年間因連續攜帶兇器竊盜，經原審法院以九十五年度易字
    第一四一七號判處有期徒刑十月確定，甫於九十六年三月十
    九日甫執行有期徒刑完畢，於同年月二十七日再犯本案，且
    染有施用毒品惡習，另於九十六年六月一日因於住處施用第
    二級毒品甲基安非他命，為警查獲，經原審法院以九十六年
    度易字第四一三八號判處有期徒刑六月，有被告前案紀錄表
    及施用毒品案件之判決書附卷可查，足見有犯罪習慣。
五、被告上訴意旨略以：伊於九十六年三月十九日因案執行完畢
    後，因謀職困難，四處碰壁，所從事之臨時工，工作不穩定
    ，家中有年邁母親需要照料，向地下錢莊借貸之金錢因利息
    過高無力償還才又挺而走險，原審量刑過重且宣告強制工作
    不當等語。然查：被告既於出獄後一週時間即犯本案，以其
    相距期間之短，即見其悔意不誠，未盡其力適應社會生活，
    又果其有心照料年邁母親，又何以染上施用毒品惡習，自陷
    於窘境，益見其所辯不足採信。原審因而適用刑事訴訟法第
    二百九十九條第一項前段，刑法第三百二十一條第一項第三
    款、第四十七條第一項、第五十一條第五款，中華民國九十
    六年罪犯減刑條例第二條第一項第三款、第七條、第十條第
    一項，竊盜犯贓物犯保安處分條例第三條第一項、第五條第
    一項前段等規定，並審酌被告前有竊盜、毒品前科之素行，
    於九十一年、九十五年間均因犯竊盜罪經法院分別判處有期
    徒刑一年、十月確定，仍不知悛悔警惕，履蹈前愆，不思以
    正當方法賺取財物，為貪取不法利益，擅以攜帶兇器方式竊
    取他人財物欲圖不勞而獲，而再為本案之竊盜犯行，犯罪手
    段非屬平和，致被害人所受損害非輕，危害社會治安秩序情
    節甚鉅，且被告迄未與被害人達成和解並賠償損害，再兼衡
    酌被告犯後尚知坦承犯行及其智識程度等一切情狀，各量處
    及減處如原審判決主文所示之刑，並定其執行刑。再以被告
    正值青壯，不思正業，犯罪成習，一再破壞車輛行竊於四日
    內連犯三起，又犯罪手法均相同，其好逸惡勞之心態，至為
    明顯，足徵其確有犯罪之習慣，而認為有令被告入勞動場所
    強制工作，以期培養被告之勞動能力，糾正被告好逸惡勞心
    態之必要，依竊盜犯贓物犯保安處分條例第三條第一項、第
    五條第一項前段規定，諭知於刑之執行前，令入勞動場所強
    制工作三年，以資矯治，其認事用法核無違誤，量刑亦屬允
    當，被告上訴為無理由，應予駁回。
六、據上論斷，應依刑事訴訟法第三百六十八條，判決如主文。
本案經檢察官戊○○到庭執行職務。
中　　華　　民　　國　　96　　年　　12 　月　　26 　日
            刑事第四庭    審判長法　官  洪  耀  宗
                                法　官  江  德  千
                                法　官  劉  登  俊
上列正本證明與原本無異。
不得上訴。
                                書記官  粘  銘  環
中　　華　　民　　國　　96　　年　　12　　月　　27　　日
